【裁判字號】    89,易,673
【裁判日期】    891124
【裁判案由】    違反毒品危害防制條例
【裁判全文】
臺灣基隆地方法院刑事判決                          八十九年度易字第六七三號
    公  訴  人  臺灣基隆地方法院檢察署檢察官
    被      告  甲○○
右列被告因違反毒品危害防制條例案件，經檢察官聲請以簡易判決處刑 (八十九年度
毒偵字第一九二九號 )及移送併辦（八十九年度毒偵字第二０三三號），本院認為不
宜以簡易判決處刑，適用通常程序判決如左：
    主      文
甲○○連續施用第二級毒品，累犯，處有期徒刑玖月。
扣案之第二級毒品安非他命貳包（重伍點參公克、伍點貳公克）沒收銷燬，分裝袋拾
伍個、夾鍊袋陸個均沒收之。
    事      實
一、甲○○前於民國八十六年間因竊盜案件，經台灣士林地方法院判處有徒刑九月確
    定，甫於八十八年四月二十三日執行完畢，復因施用第二級毒品安非他命案件，
    經本院分別以八十八年度毒聲字第九五七號及八十八年毒聲字第一三三三號二次
    裁定令入勒戒處所觀察、勒戒後，均認無繼續施用毒品之傾向，業經台灣基隆地
    方法院檢察署檢察官分別於八十八年五月二十五日以八十八年度偵字第三二七０
    號及八十八年八月十六日以八十八年度毒偵字第四二號、偵字第二九三七號為不
    起訴處分確定。復於八十八年九月三日前二日內某時起，連續在基隆市不詳地點
    ，施用第二級毒品安非他命，經本院於八十八年十一月二十二日以八十八年度基
    簡字第八九二號判處有期徒刑四月，並諭知易科罰金之折算標準，於八十九年一
    月十日確定在案，又於八十九年一月十三日下午三時許，在基隆市○○街一三六
    之七號四樓住處，施用第二級毒品安非他命一次，經本院於八十九年四月二十一
    日以八十九年易字第一八一號判處有期徒刑七月，並於八十九年五月三十日確定
    。詎甲○○猶不知戒絕施用毒品之惡習，又基於概括犯意，自八十九年八月二十
    六日起至同年九月十三日止，在基隆市○○街一三六號四樓住處及基隆市○○○
    街六巷七十號三樓等地，連續施用第二級毒品安非他命五、六次，嗣於八十九年
    八月二十八日五時許及同年九月十三日十八時許，分別在基隆市○○路一一三號
    前及基隆市○○○街六巷七十號三樓等地為警查獲，並扣得被告所有之第二級毒
    品安非他命二包重五˙二公克、五˙三公克、第一級毒品海洛因０˙二公克及分
    裝袋十五個、夾鍊袋六個等物。
二、案經台北縣警察局海山分局報請台灣基隆地方法院檢察署檢察官偵查起訴及移送
    併辦。
    理      由
一、右揭犯罪事實，業據被告甲○○於本院審理時坦承不諱，且被告二次經警查獲當
    日所採尿液，經送檢驗結果均呈甲基安非他命陽性反應，此有基隆市衛生局出具
    之基衛六字第一０五八七號檢驗成績書、台灣檢驗科技股份有限公司濫用藥物尿
    液檢驗報告各一紙附卷可稽，復有被告所有之安非他命二包、分裝袋十五個、夾
    鍊袋六個扣案可證，被告之自白核與事實相符。又被告前因施用毒品案件，經本
    院分別以八十八年毒聲字第九五七號、八十八年度毒聲字第一三三三號裁定送觀
    察、勒戒後，認無繼續施用毒品之傾向，經台灣基隆地方法院檢察署檢察官分別
    以八十八年度毒偵字第四二號、偵字第二九三七號及八十八年度偵字第三二七０
    號處分不起訴確定，並有上開不起訴處分書二份及本院被告全國前案紀錄表、臺
    灣基隆地方法院檢察署刑案資料查註紀錄表各一紙在卷可稽，被告係屬三犯毒品
    危害防制條例第十條第二項之罪，本件事證明確，被告犯行洵堪認定，應予依法
    論科。
二、核被告甲○○所為，係犯毒品危害防制條例第十條第二項之施用第二級毒品罪。
    其持有第二級毒品安非他命之低度行為，應為施用毒品之高度行為所吸收，不另
    論罪。被告前後多次施用安非他命之犯行，時間緊接，觸犯構成要件相同之罪名
    ，顯係基於概括犯意為之，為連續犯，應依刑法第五十六條之規定以一罪論，並
    加重其刑。又被告於八十九年九月十三日在基隆市○○○街六巷七十號三樓施用
    第二級毒品安非他命之事實，雖未據檢察官提起公訴，但與已起訴之事實有連續
    犯之裁判上一罪關係，自應為本件起訴效力所及，本院依法併予審理。查被告前
    因犯竊盜罪，經台灣士林地方法院判處有期徒刑九月，並經台灣高等法院駁回上
    訴確定，於八十八年四月二十三日執行完畢，有本院被告全國前案紀錄表在卷足
    憑，其於五年內再犯有期徒刑以上之本罪，為累犯，應依法遞加重其刑。爰審酌
    被告不思進取，竟長期沉迷毒品戕害身心，且經多次勒戒仍無法斷癮，犯罪所生
    之危害非輕，惟姑念其犯罪後態度尚稱良好等一切情狀，量處如主文所示之刑，
    以示懲戒。
三、扣案之安非他命二包重五˙二公克及五˙三公克，均係第二級毒品，屬違禁物，
    且為被告所持有之物，業據其供明在卷，應依毒品危害防制條例第十八條第一項
    前段之規定沒收銷燬之。另扣案之分裝袋十五個、夾鍊袋六個為被告所有，且供
    施用安非他命毒品所用之物，亦據其自承在卷，依刑法第三十八條第一項第二款
    之規定宣告沒收之。至扣案之第一級毒品海洛因零點二公克，雖為被告所有，但
    非本案論罪科刑範圍內，依主刑從刑不可分原則，無從併予宣告沒收，附此敘明
    。
據上論斷，應依刑事訴訟法第二百九十九條第一項前段，毒品危害防制條例第十條第
二項、第十八條第一項前段，刑法第十一條前段、第五十六條、四十七條、第三十八
條第一項第二款，判決如主文。
本案經檢察官周慶華到庭執行職務。
中      華      民      國    八十九    年     十一     月    二十四    日
                                臺灣基隆地方法院刑事第二庭
                                        法    官  汪  梅  芬
右正本證明與原本無異。
對於本件判決如有不服，應於收受送達後十日內，向本院提出上訴書狀，上訴於臺灣
高等法院，並按他造當事人之人數附具繕本。
                                        書 記 官  黃  致  祥
中      華      民      國    八十九    年     十一     月    二十四    日
【附錄論罪法條】
毒品危害防制條例第十條第二項：
施用第二級毒品者，處三年以下有期徒刑。


司法院資訊處製作；財團法人民間司法改革基金會備份。
